{
	"name": "généraliser",
	"definition": "generalize; generalise; mainstream; ...",
	"model": "marcher",
	"auxiliary": "avoir",
	"otherForms": "se généraliser/ne pas généraliser/ne pas se généraliser",
	"indicatif": {
		"présent": {
			"je": "généralise",
			"tu": "généralises",
			"il/elle": "généralise",
			"nous": "généralisons",
			"vous": "généralisez",
			"ils/elles": "généralisent"
		},
		"imparfait": {
			"je": "généralisais",
			"tu": "généralisais",
			"il/elle": "généralisait",
			"nous": "généralisions",
			"vous": "généralisiez",
			"ils/elles": "généralisaient"
		},
		"futur": {
			"je": "généraliserai",
			"tu": "généraliseras",
			"il/elle": "généralisera",
			"nous": "généraliserons",
			"vous": "généraliserez",
			"ils/elles": "généraliseront"
		},
		"passé simple": {
			"je": "généralisai",
			"tu": "généralisas",
			"il/elle": "généralisa",
			"nous": "généralisâmes",
			"vous": "généralisâtes",
			"ils/elles": "généralisèrent"
		},
		"passé composé": {
			"j'": "ai généralisé",
			"tu": "as généralisé",
			"il/elle": "a généralisé",
			"nous": "avons généralisé",
			"vous": "avez généralisé",
			"ils/elles": "ont généralisé"
		},
		"plus-que-parfait": {
			"j'": "avais généralisé",
			"tu": "avais généralisé",
			"il/elle": "avait généralisé",
			"nous": "avions généralisé",
			"vous": "aviez généralisé",
			"ils/elles": "avaient généralisé"
		},
		"passé antérieur": {
			"j'": "eus généralisé",
			"tu": "eus généralisé",
			"il/elle": "eut généralisé",
			"nous": "eûmes généralisé",
			"vous": "eûtes généralisé",
			"ils/elles": "eurent généralisé"
		},
		"futur antérieur": {
			"j'": "aurai généralisé",
			"tu": "auras généralisé",
			"il/elle": "aura généralisé",
			"nous": "aurons généralisé",
			"vous": "aurez généralisé",
			"ils/elles": "auront généralisé"
		}
	},
	"subjonctif": {
		"présent": {
			"que": "vous généralisiez",
			"qu'il/elle": "généralise",
			"qu'ils/elles": "généralisent"
		},
		"imparfait": {
			"que": "vous généralisassiez",
			"qu'il/elle": "généralisât",
			"qu'ils/elles": "généralisassent"
		},
		"plus-que-parfait": {
			"j'": "eusse généralisé",
			"que": "vous eussiez généralisé",
			"qu'il/elle": "eût généralisé",
			"qu'ils/elles": "eussent généralisé"
		},
		"passé": {
			"j'": "aie généralisé",
			"que": "vous ayez généralisé",
			"qu'il/elle": "ait généralisé",
			"qu'ils/elles": "aient généralisé"
		}
	},
	"conditionnel": {
		"présent": {
			"je": "généraliserais",
			"tu": "généraliserais",
			"il/elle": "généraliserait",
			"nous": "généraliserions",
			"vous": "généraliseriez",
			"ils/elles": "généraliseraient"
		},
		"passé première forme": {
			"j'": "aurais généralisé",
			"tu": "aurais généralisé",
			"il/elle": "aurait généralisé",
			"nous": "aurions généralisé",
			"vous": "auriez généralisé",
			"ils/elles": "auraient généralisé"
		},
		"passé deuxième forme": {
			"j'": "eusse généralisé",
			"tu": "eusses généralisé",
			"il/elle": "eût généralisé",
			"nous": "eussions généralisé",
			"vous": "eussiez généralisé",
			"ils/elles": "eussent généralisé"
		}
	},
	"participe": {
		"présent": { "généralisant": "" },
		"passé composé": { "ayant": "généralisé" },
		"passé": {
			"masc.sg.:": "généralisé",
			"masc.pl.:": "généralisés",
			"fém.sg.:": "généralisée",
			"fém.pl.:": "généralisées"
		}
	},
	"imperatif": {
		"présent": { "généralise": "", "généralisons": "", "généralisez": "" },
		"passé": {
			"aie": "généralisé",
			"ayons": "généralisé",
			"ayez": "généralisé"
		}
	},
	"infinitif": {
		"présent": { "généraliser": "" },
		"passé": { "avoir": "généralisé" }
	}
}
